{
  "language_code": "ba",
  "language_name": "Bashkir",
  "notes": "Bashkir is an agglutinative language with vowel harmony. The forms shown are illustrative and may not capture all nuances. Expert review is essential.",
  "verbs": [
    {
      "infinitive": "булырға",
      "translation_en": "to be",
      "tags": ["irregular", "auxiliary"],
      "tenses": {
        "хәҙерге заман (present)": {
          "mood": "indicative",
          "forms": { "мин": "мын", "һин": "һың", "ул": "", "беҙ": "быҙ", "һеҙ": "һығыҙ", "улар": "" },
          "notes": "Present tense of 'to be' often uses predicative endings on nouns/adjectives, not separate verb forms for 'am/is/are'."
        },
        "билдәле үткән заман (definite past)": {
          "mood": "indicative",
          "forms": { "мин": "булдым", "һин": "булдың", "ул": "булды", "беҙ": "булдыҡ", "һеҙ": "булдығыҙ", "улар": "булдылар" }
        },
        "билдәле киләсәк заман (definite future)": {
          "mood": "indicative",
          "forms": { "мин": "булырмын", "һин": "булырһың", "ул": "булыр", "беҙ": "булырбыҙ", "һеҙ": "булырһығыҙ", "улар": "булырҙар" }
        },
        "шарт һөйкәлеше (conditional)": {
          "mood": "conditional",
          "forms": { "мин": "булһам", "һин": "булһаң", "ул": "булһа", "беҙ": "булһаҡ", "һеҙ": "булһағыҙ", "улар": "булһалар" }
        }
      }
    },
    {
      "infinitive": "эйә булырға",
      "translation_en": "to have (possess)",
      "tags": ["compound"],
      "notes": "More commonly 'минең ... бар' (I have...). This is 'to become an owner'.",
      "tenses": {
        "хәҙерге заман (present)": { "forms": { "ул": "эйә була" } },
        "билдәле үткән заман (definite past)": { "forms": { "ул": "эйә булды" } }
      }
    },
    {
      "infinitive": "оҡшарға",
      "translation_en": "to like",
      "tags": [],
      "notes": "Often used with dative: 'миңә оҡшай' (I like it - it pleases me).",
      "tenses": {
        "хәҙерге заман (present)": { "forms": { "ул": "оҡшай" } },
        "билдәле үткән заман (definite past)": { "forms": { "ул": "оҡшаны" } }
      }
    },
    {
      "infinitive": "уйларға",
      "translation_en": "to think",
      "tags": [],
      "tenses": {
        "хәҙերге заман (present)": { "forms": { "мин": "уйлайым", "ул": "уйлай" } },
        "билдәле үткән заман (definite past)": { "forms": { "мин": "уйланым", "ул": "уйланы" } }
      }
    },
    {
      "infinitive": "белергә",
      "translation_en": "to know (facts/skills)",
      "tags": [],
      "tenses": {
        "хәҙерге заман (present)": { "forms": { "мин": "беләм", "ул": "белә" } },
        "билдәле үткән заман (definite past)": { "forms": { "мин": "белдем", "ул": "белде" } }
      }
    },
    {
      "infinitive": "танырға",
      "translation_en": "to know (people/places)",
      "tags": [],
      "tenses": {
        "хәҙерге заман (present)": { "forms": { "мин": "таныйым", "ул": "таный" } },
        "билдәле үткән заман (definite past)": { "forms": { "мин": "таныным", "ул": "таныны" } }
      }
    },
    {
      "infinitive": "теләргә",
      "translation_en": "to want",
      "tags": [],
      "tenses": {
        "хәҙерге заман (present)": { "forms": { "мин": "теләйем", "ул": "теләй" } },
        "билдәле үткән заман (definite past)": { "forms": { "мин": "теләнем", "ул": "теләне" } },
        "шарт һөйкәлеше (conditional)": { "translation_en_tense": "would like", "forms": { "мин": "теләр инем", "ул": "теләр ине" } }
      }
    },
    {
      "infinitive": "эшләргә",
      "translation_en": "to work",
      "tags": [],
      "tenses": {
        "хәҙерге заман (present)": { "forms": { "мин": "эшләйем", "ул": "эшләй" } },
        "билдәле үткән заман (definite past)": { "forms": { "мин": "эшләнем", "ул": "эшләне" } }
      }
    },
    {
      "infinitive": "уҡырға",
      "translation_en": "to study/read",
      "tags": [],
      "tenses": {
        "хәҙерге заман (present)": { "forms": { "мин": "уҡыйым", "ул": "уҡый" } },
        "билдәле үткән заман (definite past)": { "forms": { "мин": "уҡыным", "ул": "уҡыны" } }
      }
    },
    {
      "infinitive": "барырға",
      "translation_en": "to go",
      "tags": [],
      "tenses": {
        "хәҙерге заман (present)": { "forms": { "мин": "барам", "ул": "бара" } },
        "билдәле үткән заман (definite past)": { "forms": { "мин": "барҙым", "ул": "барҙы" } }
      }
    },
    {
      "infinitive": "булдырырға",
      "translation_en": "to be able to (can)",
      "tags": [],
      "notes": "Can also use -а/-ә ала (e.g. бара алам - I can go)",
      "tenses": {
        "хәҙерге заман (present)": { "forms": { "мин": "булдырам", "ул": "булдыра" } },
        "билдәле үткән заман (definite past)": { "forms": { "мин": "булдырҙым", "ул": "булдырҙы" } }
      }
    },
    {
      "infinitive": "ашарға",
      "translation_en": "to eat",
      "tags": [],
      "tenses": {
        "хәҙерге заман (present)": { "forms": { "мин": "ашайым", "ул": "ашай" } },
        "билдәле үткән заман (definite past)": { "forms": { "мин": "ашаным", "ул": "ашаны" } }
      }
    },
    {
      "infinitive": "эсергә",
      "translation_en": "to drink",
      "tags": [],
      "tenses": {
        "хәҙерге заман (present)": { "forms": { "мин": "эсәм", "ул": "эсә" } },
        "билдәле үткән заман (definite past)": { "forms": { "мин": "эстем", "ул": "эсте" } }
      }
    },
    {
      "infinitive": "һөйләргә",
      "translation_en": "to speak",
      "tags": [],
      "tenses": {
        "хәҙерге заман (present)": { "forms": { "мин": "һөйләйем", "ул": "һөйләй" } },
        "билдәле үткән заман (definite past)": { "forms": { "мин": "һөйләнем", "ул": "һөйләне" } }
      }
    }
  ]
}
